臺灣高等法院花蓮分院刑事裁定　　　　 110年度毒抗字第92號
抗 告 人即　
被　　　告　宋曉菁




上列抗告人因聲請強制戒治案件，不服臺灣花蓮地方法院中華民
國110年10月29日110年度毒聲字第201號裁定，提起抗告，本院
裁定如下：
    主  文
抗告駁回。
    理  由
一、原裁定意旨略以：抗告人即被告宋曉菁(下稱被告)因施用第
    一級毒品案件，經臺灣花蓮地方法院(下稱原審法院)以110
    年度毒聲字第130號裁定送勒戒處所觀察、勒戒，經本院以
    110年度毒抗字第77號駁回被告之抗告而確定，於民國110年
    9月23日起執行觀察、勒戒，經執行單位法務部矯正署花蓮
    看守所(下稱花蓮看守所)附設勒戒處所於110年10月18日依
    新修正之「有無繼續施用毒品傾向評估標準紀錄表」及「有
    無繼續施用毒品傾向評估標準評分說明手冊」對被告進行評
    估，計算出靜態因子得分合計56分，動態因子得分合計13分
    ，總計69分，綜合評估判斷後認為有繼續施用毒品傾向乙節
    ，有上開裁定、臺灣花蓮地方檢察署檢察官觀察勒戒處分執
    行指揮書、臺灣高等法院被告前案紀錄表及花蓮看守所OOO
    年OO月OO日○○○字第OOOOOOOOOOO號函檢附之有無繼續施
    用毒品傾向證明書、有無繼續施用毒品傾向評估標準紀錄表
    各1份在卷可稽。是本案被告經觀察、勒戒後，既認定有繼
    續施用毒品傾向，則檢察官聲請裁定將被告送至戒治處所施
    以強制戒治，於法有據，應予准許，裁定被告令入戒治處所
    強制戒治，其期間為六個月以上，至無繼續強制戒治之必要
    為止，但最長不得逾一年等語。
二、抗告意旨略以：被告於110年9月23日至花蓮地檢署自行報到
    表示戒毒之決心，於報到驗尿時並未檢驗出毒品反應，在無
    戒斷情狀下，被告已無繼續施用毒品；於勒戒期間並無違規
    紀錄，與同學、主管相處容洽，已深深體會毒品的危害，下
    定決心終生不再施用毒品，且之後尚有3年11月的刑期，請
    再給一次機會重新評估等語。
三、按觀察、勒戒後，檢察官或少年法院(地方法院少年法庭)依
    據勒戒處所之陳報，認受觀察、勒戒人無繼續施用毒品傾向
    者，應即釋放，並為不起訴之處分或不付審理之裁定；認受
    觀察、勒戒人有繼續施用毒品傾向者，檢察官應聲請法院裁
    定或由少年法院（地方法院少年法庭）裁定令入戒治處所強
    制戒治，其期間為6個月以上，至無繼續強制戒治之必要為
    止，但最長不得逾1年，毒品危害防制條例第20條第2項定有
    明文。
四、經查：
(一)被告因於109年3月25日在花蓮縣○○鄉○○○街00巷0號O樓
    住處，以將毒品海洛因放入針筒內注射之方式，施用第一級
    毒品1次，經原審法院以110年度毒聲字第130號裁定送觀察
    、勒戒，被告不服提起抗告，經本院以110年度毒抗字第77
    號裁定駁回抗告，被告經入花蓮看守所附設勒戒處所執行後
    ，經綜合判斷認有繼續施用毒品傾向(即前科紀錄與行為表
    現評19分、臨床評估評為45分、社會穩定度評為5分，上開
    各項評分項目之靜態因子、動態因子小計分別為56分、13分
    ，總分為69分），有上開裁定、花蓮看守所OOO年OO月OO日
    ○○○字第OOOOOOOOOOO號函所附有無繼續施用毒品傾向證
    明書、評估標準紀錄表在卷可稽，該綜合判斷結果，係該所
    相關專業知識經驗人士於被告入所執行觀察、勒戒期間，依
    其本職學識就被告之前科紀錄及行為表現、臨床評估及社會
    穩定度等因素所為之綜合判斷，具有科學驗證所得之結論，
    且勒戒處所之組織、人員之資格及執行觀察、勒戒相關程序
    ，暨判斷施用毒品者，有無繼續施用毒品傾向，均有相關法
    令嚴格規範，非可恣意而為，由形式上觀察，亦無擅斷或濫
    權等明顯不當之情事，自得資為判斷被告有無繼續施用毒品
    傾向之證明。被告執行觀察勒戒後，既經判斷有施用毒品之
    傾向，依前揭毒品危害防制條例第20條第2項之規定，即應
    令入戒治處所施以強制戒治。
(二)抗告意旨徒憑己意，爭執其已無繼續施用毒品云云，已非有
    據，且被告在勒戒期間無違規紀錄、與同學等人相處容洽等
    情，參酌前揭有無繼續施用毒品傾向評估標準紀錄表就被告
    入所時無藥物反應、於所內行為表現均評為0分等情，顯已
    為有利被告之評估，惟綜合各項評分項目結果，被告仍有繼
    續施用毒品之傾向，依前揭規定，被告仍應施以強制戒治，
    抗告意旨所指各節，自非有據。
五、綜上所述，原審裁定被告令入戒治處所施以強制戒治，其期
    間為6個月以上，至無繼續強制戒治之必要為止，但最長不
    得逾1年，經核認事用法，均無違誤。被告以前詞提起抗告
    ，為無理由，應予駁回。
六、依刑事訴訟法第412條，裁定如主文。 
中    華    民    國   110    年    11    月    15    日
                  刑事庭審判長法  官  張宏節  
                              法  官  張健河
                              法  官  林碧玲
以上正本證明與原本無異。
本件不得再抗告。
中    華    民    國   110    年    11    月    15    日
                              書記官  鄧瑞雲